【裁判字號】    97,消債更,962
【裁判日期】    981224
【裁判案由】    更生事件
【裁判全文】
臺灣士林地方法院民事裁定           97年度消債更字第962號
聲  請  人
即  債務人  甲○○
代  理  人  廖于清律師
上列聲請人聲請更生事件，本院裁定如下：
    主  文
聲請人甲○○自中華民國九十八年十二月二十八日十七時起開始
更生程序。
命司法事務官進行本件更生程序。
    理  由
一、按債務人不能清償債務或有不能清償之虞，且無擔保或無優
    先權之債務總額未逾新臺幣（下同）1,200 萬元者，於法院
    裁定開始清算程序或宣告破產前，得向法院聲請更生，觀之
    消費者債務清理條例第3 條、第42條第1 項規定自明。次按
    ，法院開始更生程序之裁定，應載明其年、月、日、時，並
    即時發生效力；法院開始更生或清算程序後，得命司法事務
    官進行更生或清算程序，必要時得選任律師、會計師或其他
    適當之自然人或法人一人為監督人或管理人，復為同條例第
    45條第1 項、第16條所明定。
二、本件聲請意旨略以：聲請人有不能清償債務之情事，前曾於
    民國97年間以書面向最大債權金融機構即合作金庫商業銀行
    （下稱合作金庫）請求共同協商債務清償方案。協商條件為
    分325 期、利率0 ％、每月還款2,000 元。惟聲請人之配偶
    章加友已失智且為重度多重障礙者，兒子章耿豪之病情更為
    嚴重，其下半身癱瘓為極重度多重障礙者，聲請人無法同時
    照顧二位重度、極重度殘障之患者，遂將其送往臺北市私立
    廣扶老人養護所，故聲請人除自己之生活費用外，尚須負擔
    配偶、兒子之安養費與醫藥費，而無力負擔銀行之協商條件
    ，致協商不成立。又聲請人無擔保或無優先權之債務總額為
    230 萬6,956 萬8,968 元，未逾1,200 萬元，復未經法院裁
    定開始清算程序或宣告破產。為此，向本院聲請更生等語。
三、查聲請人甲○○所主張之上開事實，業據提出全國財產稅總
    歸戶財產查詢清單（見本院卷第10頁）、財團法人金融聯合
    徵信中心當事人綜合信用報告－債務清理條例前置協商專用
    債權人清冊（見本院卷第11至14頁）、財政部臺北市國稅局
    民國95至97年度綜合所得稅各類所得資料清單（見本院卷第
    19、20、154 頁）、前置協商不成立通知書（見本院卷第27
    頁）、配偶章加友、兒子章耿豪身心障礙手冊影本（見本院
    卷第30頁）、章耿豪之在院證明、診斷證明書（見本院卷第
    32、106 、131 頁）、勞工保險被保險人投保資料表（見本
    院卷第33、34頁）、薪資單影本（見本院卷第35至37、155
    至175 頁）、全戶戶籍謄本（見本院卷第58、102 至104 頁
    ）、薪資轉帳帳戶存摺內頁影本、民間債權人匯款紀錄（見
    本院卷第70至99、132 、176 至183 頁）、臺北市政府社會
    局函（見本院卷第114 、115 頁）、本院公務電話紀錄查詢
    表（見本院卷第189 頁）等為證，且經本院依職權向最大債
    權金融機構合作金庫函查協商過程等情屬實，有合作金庫98
    年5 月7 日民事陳報狀在卷可按（見本院卷第142 、143 頁
    ），堪認為真正。是以聲請人自陳目前每月薪資約為4 萬77
    8 元，債務總額230 萬6,956 元（其中金融機構債務為64萬
    8,986 元），尚須扶養其夫章加友、其子章耿豪，從而主張
    有不能清償債務之情事，應堪認為真實，又聲請人查無消費
    者債務清理條例第6 條第3 項、第8 條或第46條各款所定駁
    回更生聲請之事由存在。揆之首揭規定，應認聲請人聲請更
    生，於法尚無不合，應予裁定准許開始更生程序，並命司法
    事務官進行本件更生程序。
四、爰裁定如主文。
中    華    民    國    98    年    12    月    24    日
                  民事第二庭  法      官  劉逸成
上為正本係照原本作成。
本件不得抗告。
中    華    民    國    98    年    12    月    24    日
                              書  記  官  羅伊安

司法院資訊處製作；財團法人民間司法改革基金會備份。
